【裁判字號】    97,訴,195
【裁判日期】    970623
【裁判案由】    毒品危害防制條例
【裁判全文】
臺灣士林地方法院刑事判決               97年度訴字第195號
公  訴  人  臺灣士林地方法院檢察署檢察官
被      告  甲○○
上列被告因違反毒品危害防制條例案件，經檢察官提起公訴（97
年度毒偵字第86號），而被告於準備程序中就被訴事實為有罪之
陳述，經合議庭裁定由受命法官獨任進行簡式審判程序，並判決
如下：
    主  文
甲○○施用第一級毒品，累犯，處有期徒刑拾壹月，扣案之海洛
因（驗餘淨重零點零陸肆公克）沒收銷燬；海洛因包裝袋壹個、
注射針筒壹支均沒收。
    事實及理由
壹、程序部分：按適用簡式審判程序之有罪判決書之製作，準用
    刑事訴訟法第454 條之規定，同法第310 條之2 定有明文。
    本件經裁定進行簡式審判程序，爰依照前開法律規定，準用
    刑事訴訟法第454 條為判決書之製作，先予敘明。
貳、實體認定部分：
一、犯罪事實：甲○○曾因施用毒品案件，經依本院88年度毒聲
    字第433 號裁定送勒戒處所觀察勒戒後，認有繼續施用之傾
    向，再依本院88年度毒聲字第1438號裁定令入戒治處所強制
    戒治，又依本院88年度毒聲字第1662號裁定停止戒治，復依
    本院88年度毒聲字第2596號裁定撤銷停止戒治，至民國89年
    8 月12日執行完畢釋放。嗣又因施用毒品案件，經依本院90
    年度毒聲字第869 號裁定令入戒治處所強制戒治，再依本院
    91年度毒聲字第327 號裁定停止戒治，復依本院91年度毒聲
    字第959 號裁定撤銷停止戒治，至92年7 月29日執行完畢釋
    放，刑案部分則經本院以90年度訴字第386 號判決，處有期
    徒刑1 年、有期徒刑6 月，應執行有期徒刑1 年4 月確定，
    另因竊盜案件，經本院以90年度簡字第1634號判決，處有期
    徒刑5 月確定，三罪經裁定定其應執行刑為有期徒刑1 年9
    月；復曾因違反毒品危害防制條例案件，經本院以91年度易
    字第856 號判決，處有期徒刑8 月、有期徒刑3 月，應執行
    有期徒刑10月確定，再因違反毒品危害防制條例案件，經本
    院以92年度訴字第451 號判決，處有期徒刑1 年確定，三罪
    亦經裁定定其應執行刑為有期徒刑1 年9 月，並接續執行至
    94年10月26日假釋出監，於95年7 月31日縮刑期滿假釋未經
    撤銷，視為執行完畢。詎不知悔悟，又另基於施用第一級毒
    品之犯意，於96年12月25日20至21時許，在其臺北市北投區
    ○○○路1 段167 巷1 弄14號住處，以將海洛因溶液置於針
    筒注射入身體之方式，施用第一級毒品海洛因，嗣於96年12
    月27日14時10分許，在臺北市○○區○○路7 巷29號前為警
    查獲，當場扣得注射針筒1 支及第一級毒品海洛因1 袋（含
    袋毛重0.336 公克，淨重0.066 公克，驗餘淨重0.064 公克
    ），並經採尿送驗而查悉上情。案經臺北市政府警察局汐止
    分局報告臺灣士林地方法院檢察署檢察官偵查起訴。
二、上揭犯罪事實，業據被告於本院訊問時坦承不諱，另有臺灣
    高等法院被告前案紀錄表、臺北縣政府警察局汐止分局97年
    1 月移送毒品危害防制條例人犯尿液檢體編號對照表（見本
    院卷第27頁）、台灣檢驗科技股份有限公司濫用藥物檢驗報
    告（見臺灣士林地方法院檢察署97年度毒偵字第86號卷第63
    頁）可資佐證，另有扣案之注射針筒1 支、第一級毒品海洛
    因1 袋（含袋毛重0.336 公克，淨重0.066 公克，驗餘淨重
    0.064 公克）及交通部民用航空局航空醫務中心毒品鑑定書
    （見本院卷第49頁）附卷可證，被告自白應與事實相符，本
    件事證明確，被告犯行，堪予認定，應依法論科。
三、按毒品危害防制條例第20條、第23條將施用毒品之刑事處遇
    程式，區分為「初犯」及「5 年內再犯」、「5 年後再犯」
    。依其立法理由之說明：「初犯」，經觀察、勒戒或強制戒
    治後，應為不起訴處分或不付審理之裁定；經觀察、勒戒或
    強制戒治執行完畢釋放後，「5 年內再犯」者，因其再犯率
    甚高，原實施之觀察、勒戒及強制戒治既已無法收其實效，
    爰依法追訴或裁定交付審理。至於經觀察、勒戒或強制戒治
    執行完畢釋放後，「5 年後再犯」者，前所實施之觀察、勒
    戒或強制戒治已足以遮斷其施用毒品之毒癮，為期自新及協
    助其斷除毒癮，仍適用「初犯」規定，先經觀察、勒戒或強
    制戒治之程式。從而依修正後之規定，僅限於「初犯」及「
    5 年後再犯」二種情形，始應先經觀察、勒戒或強制戒治程
    序。倘被告於5 年內已再犯，經依法追訴處罰，縱其第3 次
    （或第3 次以上）再度施用毒品之時間，在初犯經觀察、勒
    戒或強制戒治執行完畢釋放5 年以後，已不合於「5 年後再
    犯」之規定，且因已於「5 年內再犯」，顯見其再犯率甚高
    ，原實施觀察、勒戒或強制戒治，已無法收其實效，即依該
    條例第10條處罰（最高法院95年第7 次刑事庭會議決議可資
    參照）。本件被告於觀察勒戒及強制戒治執行完畢釋放後，
    5 年內已曾再犯施用毒品罪，依照前開說明，自應依法追訴
    處罰。
四、核被告所為，係犯毒品危害防制條例第10條第1 項之施用第
    一級毒品罪。其因施用第一級毒品海洛因，而持有之，持有
    之低度行為，為施用之高度行為所吸收，不另論罪。被告有
    如犯罪事實項下所示之前科紀錄，有臺灣高等法院被告前案
    紀錄表附卷可稽，其於徒刑執行完畢後5 年內，故意再犯本
    案有期徒刑以上之罪，是為累犯，應依刑法第47條第1 項規
    定，加重其刑。爰審酌被告前已因施用毒品經觀察、勒戒後
    獲不起訴之寬典，復因施用毒品而多次負有刑責，猶應知所
    惕勵，對於施用毒品之違法性及可罰性，應有明確而強烈之
    認識，詎其不知悛悔，復行施用海洛因，戕害自己身心健康
    ，兼衡其智識程度、犯罪動機、目的，犯罪後已坦承犯行，
    態度良好等一切情狀，量處如主文所示之刑。至扣案之海洛
    因（驗餘淨重0.064 公克）應依毒品危害防制條例第18條第
    1 項規定沒收銷燬；海洛因包裝袋1 個及注射針筒1 支，則
    為被告所有供本案犯罪所用之物，應依法宣告沒收。
五、據上論斷，應依刑事訴訟法第273 條之1 第1 項、第310 條
    之2 、第454 條、第299 條第1 項前段，毒品危害防制條例
    第10條第1 項、第18條第1 項前段，刑法第11條、第47條第
    1 項、第38條第1 項第2 款，判決如主文。
六、如不服本判決，應於收受送達後10日內向本院提出上訴書狀
    ，其未具體敘述上訴理由者，請於上訴期間屆滿後20日內向
    本院補提理由書狀（均須按他造當事人之人數附繕本）。
本案經檢察官洪三到庭執行職務。
中    華    民    國    97    年    6     月    23    日
                  刑事第七庭法  官  周群翔
以上正本證明與原本無異。
                            書記官  劉育君
中    華    民    國    97    年    6     月    23    日
附錄本案論罪科刑法條全文：
毒品危害防制條例第10條
施用第一級毒品者，處6 月以上5 年以下有期徒刑。
施用第二級毒品者，處3 年以下有期徒刑。


司法院資訊處製作；財團法人民間司法改革基金會備份。
